【裁判字號】    89,訴,2306
【裁判日期】    891117
【裁判案由】    毒品危害防制條例
【裁判全文】
~V;臺灣高雄地方法院刑事判決                     八十九年度訴字第二三六號
    公  訴  人  臺灣高雄地方法院檢察署檢察官
    被      告  甲○○
右列被告因毒品危害防制條例案件，經檢察官提起公訴 (八十九年度偵字第五五四九
號、第三四八八號)，本院判決如左：
    主  文
甲○○連續施用第一級毒品，處有期徒刑拾月；又連續施用第二級毒品，處有期徒刑
肆月。應執行有期徒刑壹年壹月。
安非他命壹小包（毛重壹．肆公克）沒收銷燬之。
    事  實
一、甲○○前因施用第二級毒品安非他命案件，經台灣高等法院高雄分院依職權裁定
    送觀察勒戒後，認無繼續施用毒品之傾向，經該院於民國八十七年九月十八日以
    八十七年度上訴字第一六０五號判決免刑確定。嗣甲○○於上開免刑判決確定後
    五年以內，復基於概括之犯意，自八十八年五月三日起至同年八月八日止，連續
    在其高雄縣大寮鄉○○路三二九號八樓及高雄縣大寮鄉○○村○○○路一二竹人
    巷九四之四號住處，以海洛因摻入菸絲，點著香煙吸用之方式，施用第一級毒品
    海洛因多次。復另基於概括之犯意，於上開時間地點，將安非他命晶體置於鋁箔
    紙上，下端以火燒烤加熱，使安非他命晶體汽化產生煙霧吸用之方式，施用第二
    級毒品安非他命多次。嗣於八十九年五月十二日晚上八時四十五分許，在高雄縣
    大寮鄉○○村○○路三二九號八樓為警查獲，並扣得非其所有之安非他命吸食器
    一支；復於八十九年八月九日零時三十分許，在高雄市○○區○○路六十六號前
    李重志駕駛之車牌號碼二Ｄ－八五八號計程車，為警查獲，並在該計程車內手煞
    車置物盒內扣得李重志持有之安非他命一小包（毛重一．四公克）。經台灣高雄
    地方法院檢察署檢察官（下稱檢察官）聲請本院以八十九年毒聲字第六三０五號
    裁定送觀察、勒戒後，認有繼續施用毒品之傾向，由檢察官聲請本院以八十年毒
    聲字第七一一二號裁定令入戒治處所戒治迄今。
二、案經高雄縣警察局林園分局及高雄市政府警察局楠梓分局報請台灣高雄地方法院
    檢察署檢察官偵查起訴。
    理  由
一、右揭事實訊據被告甲○○坦承不諱，且被告於前揭時地為警查獲後於警訊時親自
 採集之尿液，經檢驗結果，均呈甲基安非他命陽性反應及嗎啡陽性反應（按海洛
    因係由嗎啡化學合成，施用入人體後，水解還原成嗎啡，再循嗎啡之代謝方式排
    出體外），有高雄縣衛生局煙毒尿液檢驗成績書（八十九年五月廿四日八九煙檢
    字第一四九五號）及高雄市立凱旋醫院煙毒尿液檢驗成績書（高市凱檢醫字第０
    ０七三一號）各一紙附卷可稽。又被告前因施用第二級毒品安非他命案件，經台
    灣高等法院高雄分院依職權裁定送觀察勒戒後，認無繼續施用毒品之傾向，經該
    院於八十七年九月十八日以八十七年度上訴字第一六０五號判決免刑確定乙節，
    有該刑事判決在卷可按。詎被告不知悔改，於上開免訴判決確定後五年以內，再
    犯本件施用第一級、第二級之罪，經檢察官聲請本院以八十九年毒聲字第六三０
    五號裁定送觀察、勒戒後，認有繼續施用毒品之傾向，由檢察官聲請本院以八十
    年毒聲字第七一一二號裁定令入戒治處所戒治迄今等情，亦有檢察官聲請送觀察
    勒戒聲請書、本院上開送觀察勒戒刑事裁定、觀察勒戒處分執行指揮書回證、台
    灣高雄看守所附設勒戒處所八十九年八月十八日高所坤戒勒字第三七三九號函檢
    附之有無繼續施用毒品傾向證明書、檢察官令入戒治處所施以強制戒治聲請書、
    本院上開令入戒治處所施以強制戒治刑事裁定、戒治處分指揮書及本院被告院內
    索引卡紀錄表、台灣高等法院被告全國前案紀錄表各一份在卷可考，事證明確，
    被告犯行均堪認定。
二、核被告所為，係犯毒品危害防制條例第十條第一項施用第一級毒品罪及同條例第
    十條第二項施用第二級毒品罪。被告施用第一級毒品海洛因及施用第二級毒品安
    非他命前後，持有海洛因及安非他命之低度行為，應分別為施用海洛因及安非他
    命之高度行為所吸收，不另論其持有第一級、第二級毒品罪。被告先後多次施用
    第一級、第二級毒品之犯行，時間緊接，犯罪構成要件相同，顯係基於概括犯意
    反覆為之，應依連續犯之規定，分別論以一罪，並依法加重其刑。又被告所犯上
    開二罪間，犯意各別，罪名互異，應予分論並罰。爰審酌被告曾因施用毒品，經
    送觀察、勒戒，因無繼續施用毒品傾向，由法院為免刑判決確定後，五年以內復
    犯施用第一級、第二級毒品罪，足見其對施用毒品之行為不知悛悔，行為頗有不
    當，對於社會秩序亦有危害，惟其前未曾受刑之宣告，且犯後坦承罪行，態度難
    謂不佳等一切情狀，分別量處如主文所示之刑，並定其應執行之刑，以資懲儆。
    扣案之安非他命一小包（毛重一．四公克），雖非被告所有，與本案犯罪事實無
    關，惟係本案扣得之物，屬第二級毒品，且屬違禁物，不問屬於犯人與否，應依
    毒品危害防制條例第十八條第一項前段及刑法第四十條後段之規定，單獨宣告沒
    收銷燬之。至於吸食器一支，並非被告所有，又非違禁物，尚乏沒收依據，不予
    宣告沒收，附此敘明。
三、被告係自八十八年五月三日起至同年八月八日止，連續在上開地點施用第一級毒
    品海洛因及第二級毒品安非他命，公訴意旨僅起訴被告於八十九年五月十二日二
    十時四十五分許回溯二十四小時內某時施用海洛因及安非他命，又於八十九年七
    月初幾至同年七月底止施用安非他命，其餘被告施用海洛因及安非他命各次，未
    據起訴，惟此部分與起訴事實有連續犯之裁判上一罪關係，為起訴效力所及，本
    院自應併予審究，附此敘明。
據上論斷，應依刑事訴訟法第二百九十九條第一項前段，毒品危害防制條例第十條第
一項、第二項、第十八條第一項前段，刑法第十一條、第五十六條、第五十一條第五
款、第四十條後段，判決如主文。
本案經檢察官詹美玲到庭執行職務
中    華    民    國      八十九      年      十一    月      十七      日
                                      臺灣高雄地方法院刑事庭
                                法  官    郭錦茂
右正本證明與原本無異。
如不服本判決，應於判決送達後十日內，向本院提出上訴狀。
                                書記官    賴佳慧
中    華    民    國      八十九      年      十一      月      十八    日
附錄本判決論罪法條：
毒品危害防制條例第十條第一項：
  施用第一級毒品者，處六月以上五年以下有期徒刑。
毒品危害防制條例第十條第二項：
  施用第二級毒品者，處三年以下有期徒刑。


司法院資訊處製作；財團法人民間司法改革基金會備份。
